【裁判字號】    89,上訴,279
【裁判日期】    890425
【裁判案由】    毒品危害防制條例
【裁判全文】
臺灣高等法院臺南分院刑事判決          八十九年度上訴字第二七九號  Ａ
      上  訴  人
      即  被  告  甲  ○  ○
      選任辯護人  黃  文  力
右上訴人因違反毒品危害防制條例案件，不服臺灣雲林地方法院八十八年度訴字第四
四四號中華民國八十九年一月二十六日第一審判決（起訴案號：臺灣雲林地方法院檢
察署八十八年度偵字第五六０七號），提起上訴，本院判決如左：
      主      文
原判決撤銷。
甲○○販賣第二級毒品，處有期徒刑柒年。
      事      實
甲○○意圖營利，於民國（下同）八十八年十月廿六日廿一時十分許，接獲乙○○打
來（０五）0000000號電話，表示欲向其購買價值新台幣（下同）一千元之第
二級毒品安非他命，惟身上沒錢須隔日才能付款，經其同意並回應其手中正好有安非
他命後，乙○○即於同日廿一時二十分許，至雲林縣斗六市○○里○○路九七四巷八
號其住處外樓下，由其將向綽號「草仔」所買來吸剩之安非他命結晶一包（可供施用
二泡之份量），從三樓丟下而販賣予乙○○施用，嗣因其主動於翌（廿七）日打電話
至乙○○住處催討價款一千元，為乙○○之母親發現乙○○施用安非他命，報警於同
年月廿八日上午查獲乙○○後，經由乙○○供述始循線查獲上情。案經雲林縣警察局
移送臺灣雲林地方法院檢察署檢察官偵查起訴。
      理      由
一、訊據上訴人即被告甲○○，固不諱言有於右揭時地，交二泡份量之安非他命一包
    予乙○○施用，及於翌日打電話欲向乙○○催討一千元之事實；惟矢口否認有何
    販賣第二級毒品之犯行，辯稱：當時乙○○打電話問其有無安非他命，其說沒有
    ，事隔約十分鐘乙○○至其家踹門，在樓下大叫問其有無安非他命，其懼吵及父
    親，就丟一包安非他命予乙○○，其未向乙○○收錢，其係送予乙○○而非賣予
    乙○○，至其於翌日打電話向乙○○催討一千元，係因其與乙○○先前一起至一
    家便利商店打電動玩具時，乙○○輸錢向其借一千元，其欲將之討回，並非索償
    安非他命之價款等語。然查被告如何為右揭販賣安非他命之事實，已迭據證人乙
    ○○在警訊中證稱：「我於八十八年十月二十六日廿一時廿分許，打00000
    00號電話給甲○○，再到斗六市○○里○○路九七四巷八號他家，由阿峰從三
    樓將安非他命丟下給我，價錢是一千元」（見警卷第六頁）；繼在偵查中證稱：
    「八十八年十月二十六日晚上在我家吸安非他命，安非他命是甲○○賣給我的，
    我們在電話中連絡後，我到他家樓下由他從三樓丟下給我，我就拿回家吸食，錢
    我說隔日要拿給他一千元，二十七日甲○○有打電話向我要錢」（見偵查卷第十
    八頁）；及在原審證稱：「方才我所說的不真實（指安非他命是甲○○送給我的
    ，甲○○說不要錢，甲○○打電話催討一千元係先前借款，而非販賣安非他命的
    錢），因甲○○到我家教我今天出庭要這麼說，事實是十月二十六日晚上九點十
    分打電話給甲○○，向他表示要向他買一千元安非他命，他說他手上正好有安非
    他命，在電話中我們就講好安非他命一包一千元，並表明我身上沒有錢隔日再給
    他，他有答應，我就到他家附近的巷子打電話給他說我來了，之後我就到他家樓
    下，他就從他家三樓前陽台丟下一包安非他命給我，我拿到後就走了」（見原審
    第二十頁），各等語不移在卷，且證人乙○○於八十八年十月廿八日上午九時四
    十分許，為警查獲施用安非他命嗣經法院裁定送勒戒處所觀察勒戒，亦有該證人
    之全國前案紀錄表在卷可佐。即被告在警訊中亦供承：「乙○○叫我先將安非他
    命轉給他，價錢為一千元，乙○○尚未將一千元給我，我只有拿第二次一千元的
    安非他命給乙○○（否認第一次二千元的安非他命）」（見警卷第三、四頁）；
    繼在偵查中亦供承：「乙○○問我有無安非他命，我才拿給他的，約一千元的數
    量，沒有向他收錢，他說隔天再拿錢給我，是以一千元賣他，我沒賺他的錢」（
    見偵查卷第七、十三頁），各等語甚明在卷。雖被告各該供述極力避用販賣字眼
    ，第以其中有關給付安非他命數量、價格、付款方法等重要情節，既均與證人乙
    ○○所證前詞相符，核已與販賣之構成要件相當，且被告與該證人復均自承彼此
    係朋友，無何仇怨，衡情該證人亦無蓄意將無償轉讓誇大其詞為販賣之理。另證
    人乙○○在警訊及原審中，雖又均稱有於八十八年十月五日，向被告購買二千元
    的安非他命云云，而與該證人在偵查中所稱並無其事云者前後不一；然此純為被
    告是否另有該次販賣行為之認定問題（經查並無其他積極證據足以證明有該次販
    賣行為），要難因此即認該證人所為上開不利被告之證詞有瑕疵，而全然不足採
    信，是證人乙○○前稱有向被告購買一千元之安非他命云者，已非無據。至證人
    乙○○嗣在原審雖曾證稱：「伊於右揭時地向甲○○取得之安非他命一包，係甲
    ○○免費送給伊吸的，甲○○於八十八年十月廿七日打電話向伊催討之一千元，
    係伊於八十八年十月廿三日晚上十一時許，在雲林縣斗六市圓環附近之「小天馬
    遊樂場」隔壁之一家遊藝場打電動玩具輸錢後，欲離開而走到店門口外面時，正
    好遇到甲○○，而向他借一千元（五百元二張），他借錢給伊後就離開了，他並
    未進入遊藝場內」云云（見原審卷第十九頁），微論該證人斯時之所以翻供為該
    證詞，係因於出庭前受被告慫恿為迴護被告所故為，旋經法官質問下即當庭講實
    話澄清，已如前述，且證人所供借款一千元之情節，亦與被告在原審所供：「（
    係為何向乙○○催討一千元）在十月廿六日前幾天的十月廿三日晚上六、七點，
    我和乙○○一起到斗六市○○路快到文化路的一家便利商店打電動玩具，乙○○
    輸錢，我有贏一點，他就向我借一千元，當時我借給他一張五百元，五張一百元
    ，他借到錢後就繼續玩，我沒繼續玩，並約他在下個星期還錢給我」等語（見原
    審卷第廿二頁），大相逕庭，益證該所謂借款還款之說，顯係臨訟故為杜撰不實
    之詞，被告確係以賒欠之方式，販賣一千元價值之安非他命予乙○○，益信而有
    徵，初不因被告尚未取得該價款，而影響其販賣行為之成立。又被告在原審既復
    自稱：「（你於今年十月廿六日晚上丟給乙○○的那包安非他命如何來）於今年
    十月廿六日前四天左右，我到梅山向綽號草仔之人以二千元購得，我是將剩下的
    安非他命（可供施用二泡之份量）丟給乙○○，當時我已吸掉五分之四或四分之
    三左右，剩下沒多少」等語（見原審卷第廿一頁），亦足認被告販賣予乙○○之
    安非他命，進價已不滿千元，卻仍以一千元之價格出售予乙○○，其有營利之不
    法意圖，昭然若揭。綜各各情，參互觀之，足認被告所辯前情，顯屬畏罪避就卸
    責飾詞，不足採信。本件事證已臻明確，被告之犯行洵堪認定，應予依法論科。
    至被告選任辯護人請求勘驗被告之警偵訊筆錄、錄音帶，將被告送測謊鑑定，再
    傳證人乙○○出庭與被告對質等情；因本案基於上開事證已足證明被告犯罪，所
    請各該證據方法本院認無必要再予調查，併此敘明。
二、查安非他命係屬毒品危害防制條例第二條所稱之第二級毒品，被告非法販賣之，
    核係犯該條例第四條第二項之販賣第二級毒品罪。其持有安非他命之低度行為，
    已為其販賣之高度行為所吸收，不另論罪。原審據予論罪科刑，固非無見；惟查
    被告在警訊及偵查中並未坦承販賣第二級毒品罪，乃原判決竟於理由欄記載其均
    坦承不諱，尚有未洽。被告上訴意旨，否認犯罪，指摘原判決不當，雖非可取，
    惟原判決既有可議，自應由本院將原判決予以撤銷改判。爰審酌被告之素行、犯
    罪之動機、目的、手段、所生危害、及其犯後態度等一切情狀，仍對其量處有期
    徒刑七年，以資懲儆。
三、據上論斷，應依刑事訴訟法第三百六十九條第一項前段、第三百六十四條、第二
    百九十九條第一項前段，毒品危害防制條例第四條第二項，判決如主文。
本案經檢察官蘇南桓到庭執行職務。
中    華    民    國      八十九      年      四      月      二十五    日
                                  臺灣高等法院臺南分院刑事第二庭
                                      審判長法官  游    明    仁
                                            法官  蘇    重    信
                                            法官  林    永    茂
右正本證明與原本無異。
如不服本判決，應於判決送達後十日內向本院提出上訴狀，其未敘述理由者並應於提
出上訴狀後十日內向本院補提理由書（應附繕本)。
                                      法院書記官  楊    清    旺
中    華    民    國      八十九      年      四      月      二十六    日
附錄：本判決論罪科刑法條
毒品危害防制條例第四條第二項：製造、運輸、販賣第二級毒品者，處無期徒刑或七
                              年以上有期徒刑，得併科新臺幣七百萬元以下罰金
                              。


司法院資訊處製作；財團法人民間司法改革基金會備份。
